【裁判字號】    90,訴,118
【裁判日期】    900525
【裁判案由】    違反槍砲彈藥刀械管制條例
【裁判全文】
臺灣新竹地方法院刑事判決                            九十年度訴字第一一八號
    公  訴  人  臺灣新竹地方法院檢察署檢察官
    被      告  甲○○
右列被告因違反槍砲彈藥刀械管制條例案件，經檢察官提起公訴（九十年度偵字第五
五四號），本院判決如左：
    主  文
甲○○未經許可，寄藏可發射子彈具有殺傷力之改造手槍，處有期徒刑壹年陸月，併
科新臺幣壹拾萬元罰金。罰金如易服勞役，以新臺幣玖佰元即銀元參佰元折算壹日。
緩刑參年。
扣案之改造克拉克九０手槍貳枝（槍枝管制編號：0000000000、0000000000）、四五
式改造子彈貳顆均沒收。
    事  實
一、甲○○於民國八十九年七月間，受楊錫斌（嗣於八十九年八月九日死亡）之託代
    為保管楊錫斌所交付之槍彈一批【內有具殺傷力之改造克拉克90手槍二枝（槍枝
    管制編號：0000000000、0000000000）、四五式改造子彈三顆（經送鑑定，試射
    一顆），及不具殺傷力之改造貝瑞塔90手槍一枝、90改造子彈十一顆】，遂加以
    收受而未經許可將前揭具有殺傷力之槍彈寄藏在其位於新竹市○○街一八七巷七
    四弄八號住處內。嗣於九十年一月十二日晚上九時三十分許，為警於前址住處搜
    索扣得前揭槍彈【內有具殺傷力之改造克拉克90手槍二枝（槍枝管制編號：
    0000000000、0000000000）、四五式改造子彈三顆（經送鑑定，試射一顆），及
    不具殺傷力之改造貝瑞塔90手槍一枝、90改造子彈十一顆】而查獲上情。
二、案經新竹市警察局第一分局報告臺灣新竹地方法院檢察署檢察官偵查起訴。
    理  由
一、訊據被告甲○○對於右揭受楊錫斌之託代為寄藏具有殺傷力之槍彈等物之事實，
    迭於警訊、偵查、本院審理時坦承不諱，且有搜索扣押證明筆錄（見偵查卷第七
    頁），及上開如事實欄所述具有殺傷力之槍彈扣案可資佐證（九十年度黃保管字
    第一二號、九十年度彈保管字第九號，扣押物品清單見偵查卷第十八、十九頁）
    ，而上開槍彈經送內政部警政署刑事警察局鑑驗結果，認送驗之改造克拉克90手
    槍二支（槍枝管制編號；0000000000、0000000000）均係由仿GLOCK廠17型半自
    動手槍製造之金屬玩具手槍更換土造金屬槍管改造而成，機械性能良好，可擊發
    適用子彈，認均具殺傷力。又送驗四五式改造子彈三顆，認均係由玩具金屬彈殼
    加裝直徑約９mm金屬彈頭改造而成，經採樣一顆試射，可擊發，認具殺傷力等情
    ，有該局九十年二月八日刑鑑字第一五五二五號鑑驗通知書一份附卷足參（見偵
    查卷第二十一頁），足見上開改造手槍二支及子彈三顆均具殺傷力甚明。被告之
    自白核與事實相符，本件事證明確，被告前開犯行應堪認定。
二、核被告甲○○所為，係犯槍砲彈藥刀械管制條例第十一條第四項之未經許可寄藏
    其他可發射子彈具有殺傷力之各式槍砲罪及同條例第十二條第四項之未經許可寄
    藏子彈罪。又被告於同一時地，以一行為寄藏改造手槍及子彈而犯有未經許可寄
    藏其他可發射子彈具有殺傷力之各式槍砲及寄藏子彈二罪，為想像競合犯，應依
    刑法第五十五條之規定從情節較重之未經許可寄藏其他可發射子彈具有殺傷力之
    各式槍砲罪處斷。爰審酌被告所為危害社會治安，犯罪手段、情節及所生危害匪
    淺，惟念其犯罪後坦承犯行，參以犯罪之動機、目的、手段、未造成實際危害等
    一切情狀，酌予量處如主文示之刑，罰金部分並諭知易服勞役之折算標準。末查
   ，被告前未受有期徒刑以上刑之宣告，有臺灣高等法院被告全國前案紀錄表一份
    在卷可稽，有正當工作，有在職證明書一紙足佐，經此教訓今後應益知慎戒，信
    無再犯之虞，本院認本案刑之宣告，以暫不執行為適當，爰併諭知緩刑三年，用
    勵自新。扣案可發射子彈具有殺傷力之改造克拉克90手槍二枝（槍枝管制編號：
    0000000000 、0000000000）、四五式改造子彈二顆，均係違禁物，應依刑法第
    三十八條第一項第一款規定宣告沒收，另經試射之子彈一顆，應認已不具殺傷力
    而非違禁物，爰不予宣告沒收，併此敘明。
三、按槍砲彈藥刀械管制條第十九條第一項固規定犯本條例第十一條之罪而經判處有
    期徒刑以上之罪者，刑之執行完畢或赦免後，令入勞動場所，強制工作三年。惟
    依司法院大法官會議釋字第四七一號解釋意旨，是否應併予保安處分之宣告，仍
    應由法院依個案情節及比例原則審酌，或依刑法第九十條第一項之規定為職權裁
    判。查本件被告尚非製造前揭槍彈，且其寄藏後又未藉以犯其他罪行，是其所犯
    情節尚非重大，其行為所具之社會危險性亦非巨大，被告復無犯罪習慣，應無以
    宣告強制工作之方式以預防矯治其社會危險性之必要，如適用槍砲彈藥刀械管制
    條例第十九條第一項之規定宣告強制工作，顯不符憲法之比例原則，依上開釋字
    第四七一號之解釋意旨，爰不適用該條之規定，併此敘明。
四、據上論斷，應依刑事訴訟法第二百九十九條第一項前段，槍砲彈藥刀械管制條例
    第十一條第四項、第十二條第四項，刑法第十一條前段、第五十五條、第四十二
    條第二項、第七十四條第一款、第三十八條第一項第一款，罰金罰鍰提高標準條
    例第二條，現行法規所定貨幣單位折算新臺幣條例第二條，判決如主文。
本案經檢察官吳金棟到庭執行職務。
中      華      民      國    九十      年      五      月    二十五    日
                              臺灣新竹地方法院刑事第二庭
                                      法    官  黃美盈
如不服本判決，應於判決送達後十日內向本院提出上訴狀（應附繕本），上訴於臺灣
高等法院。
右正本證明與原本無異。
                                       書 記 官  吳尚文
中      華      民      國    九十      年      五      月    二十五    日
附錄本案論罪科刑法條全文：
槍砲彈藥刀械管制條例第十一條第四項：
未經許可持有、寄藏或意圖販賣而陳列第一項所列槍砲者，處一年以上七年以下有期
徒刑，併科新臺幣七百萬元以下罰金。
槍砲彈藥刀械管制條例第十二條第四項：
未經許可持有、寄藏或意圖販賣而陳列子彈者，處五年以下有期徒刑，併科新臺幣三
百萬元以下罰金。


司法院資訊處製作；財團法人民間司法改革基金會備份。
